臺灣桃園地方法院刑事判決　　　　　　100年度簡上字第589號
上　訴　人
即　被　告　張素姝
上列上訴人即被告因傷害案件，不服本院於中華民國100年8月25
日所為100 年度壢簡字第1034號第一審刑事簡易判決（聲請簡易
判決處刑案號：100 年度偵字第11039 號），而提起上訴，本院
管轄之第二審合議庭判決如下：
    主  文
原判決撤銷。
張素姝傷害人之身體，處拘役伍拾日，如易科罰金，以新臺幣壹
仟元折算壹日。
    事  實
一、張素姝係桃園縣楊梅市○○街189巷「五守新村國宅社區」
    之住戶，吳麗鈴則係該社區管理委員會之監察委員。民國99
    年9月18日下午3時許，該社區管理委員會於張素姝位於桃園
    縣楊梅市○○街189巷40號9樓之住所內召開會議，會議進行
    中因主任委員與吳麗鈴發生口角爭執，張素姝為驅趕吳麗鈴
    等人離開其住處，先大聲喝斥渠等離去未果，張素姝明知推
    擠站在身旁之吳麗鈴可能會造成其受傷之結果，竟仍基於傷
    害之不確定故意，徒手推擠吳麗鈴上臂及右肩部位，致吳麗
    鈴受右肩及上臂磨損擦傷等傷害。
二、案經吳麗鈴訴由臺灣桃園地方法院檢察署檢察官偵查後，聲
    請簡易判決處刑。
    理  由
一、本案所引用之供述及非供述證據，經本院依法踐行調查證據
    程序，檢察官、被告均不爭執各該證據之證據能力，且亦查
    無依法應排除其證據能力之情形，是後述所引用證據之證據
    能力均無疑義，先予敘明。
二、訊據被告固坦承有於前揭時、地推擠告訴人吳麗鈴之事實，
    惟矢口否認有何傷害犯行，辯稱：伊並沒有針對吳麗鈴這個
    人，伊是希望所有人都出去，且吳麗鈴並未受傷云云，經查
    ：
  (一)上揭事實業據證人即告訴人吳麗鈴於偵訊時證稱：99年9 月
    18日因五守新村國宅沒有開會地點，所以暫時以被告家為開
    會地點，當天開會時，因伊等提出反對意見，主委就發脾氣
    踢桌子，被告就出來拉伊，要把伊推出去，並說「滾出去，
    這是我家」，伊有受傷等語（見臺灣桃園地方法院檢察署99
    年度他字第6144號卷第14頁、第19頁），核與證人彭馭雲、
    王麒銘於偵訊時均證稱：當天被告有對吳麗鈴說滾出去，並
    有推告訴人等語（見同前他字卷第24頁）及證人謝漢蓉於偵
    訊時亦證稱：當天有推擠，被告也有講滾出去等語（見同前
    他字卷第25頁）大致相符，並有天成醫院100 年11月5 日函
    暨所附證人吳麗鈴就醫記錄相關資料等件（見本院簡上字卷
    第14頁至第16頁反面）在卷可憑，足認證人吳麗鈴前揭指述
    尚非子虛。被告雖辯稱當日證人吳麗鈴並未受傷，惟據被告
    於本院審理時自承：伊確實有推吳麗鈴，應該是推吳麗鈴右
    手肩膀到上臂的部位等語（見本院簡上字卷第22頁反面、第
    27 頁 反面），佐以證人吳麗鈴係於99年9 月18日下午3 時
    55分許社區管理委員會會議結束後旋即至天成醫院就醫，並
    自述右上臂遭鄰居抓傷，經醫師診斷後認證人吳麗鈴受有右
    肩及上臂磨損或擦傷之傷害，此有前揭天成醫院所附護理紀
    錄、急診病歷單附卷可稽（見本院簡上字卷第16頁反面、第
    15頁反面），則證人吳麗鈴其所述受傷情節及醫師診斷結果
    均與被告前揭供述推擠證人吳麗鈴之部位互核相符，是被告
    空言否認證人吳麗鈴並未受傷云云，無非臨訟卸責之詞，顯
    難採信。從而，證人吳麗鈴前揭所證關於被告推其出去時，
    使其受有右肩及上臂磨損擦傷等情堪以採信。
  (二)被告雖再辯稱其並未針對證人吳麗鈴，伊是要求所有人都出
    去云云，惟被告推擠證人吳麗鈴使其受有前揭傷勢乙節，業
    據本院認定如前，且據被告於本院審理時所自承：當日開會
    時是主委、吳麗鈴及彭馭雲在吵，伊想說已經散會了，要吵
    出去吵，伊有口頭叫他們出去，告訴人沒有出去，繼續在那
    邊吵，所以伊才會推他等語（見本院簡上字卷第27頁反面至
    第28頁），而由證人吳麗鈴、彭馭雲、王麒銘、謝漢蓉前揭
    證述亦證被告當天確實有說「滾出去」等語，足認被告當時
    情緒應甚為激動，其既欲將證人吳麗鈴推出家門，所施力道
    難認非重，則被告顯有預見傷害結果之發生而其發生並不違
    背其本意之內心狀態甚明，是被告前揭辯稱難認可採。
  (三)另被告於本院準備程序時聲請傳喚99年9 月18日在其住處內
    之證人20多人，待證事項則為證人吳麗鈴並未受傷之事實。
    惟按待證事實已臻明瞭無再調查之必要者，得不予調查，刑
    事訴訟法第163 條之2 定有明文。查，本件被告推擠證人吳
    麗鈴致其受傷之事實，事證明確，已如前述，復有同日在場
    之證人彭馭雲、王麒銘、謝漢蓉於檢察事務官詢問時之證述
    在卷，實無再傳訊同日在場之「20多人」加以調查之必要，
    爰依前開刑事訴訟法之規定，駁回被告上開調查證據之聲請
    。另被告於刑事聲明上訴狀中亦稱：證人謝漢蓉並未陳述其
    與吳麗鈴有何拉扯行為，何以偵查筆錄有此顯不利於上訴人
    之記載，因此聲請勘驗證人謝漢蓉偵查中之光碟云云，惟查
    ，證人謝漢蓉於檢察事務官詢問時稱：「推擠是有，那是散
    會了，也有講滾出去。」（見同前他字卷第25頁），故證人
    謝漢蓉並非稱被告與證人吳麗鈴「拉扯」，況被告對其於當
    日有推證人吳麗鈴之行為已坦認在卷，亦難認證人謝漢蓉上
    開證述有何「顯不利於上訴人之記載」，是被告此部分調查
    證據之聲請難認有必要，併予駁回。
  (四)綜上，被告上開所辯，委無足取，本件事證明確，被告前揭
    犯行堪予認定，應依法論科。
三、核被告所為，係犯刑法第277 條第1 項普通傷害罪。起訴意
    旨認被告係犯刑法第284 條第1 項前段之過失傷害罪，尚有
    未洽，惟基本社會事實相同，爰依法變更起訴法條。原審認
    被告罪證明確，判處被告有期徒刑2 月，如易科罰金，以新
    臺幣1,000 元折算1 日，固非無見，惟本案證人吳麗鈴係因
    被告推擠其右肩及上臂，致使其受有右肩及上臂磨損或擦傷
    之傷害乙節，業據本院認定如前，是證人吳麗鈴當日所受傷
    勢應非前臂開放性傷口之傷害，且據證人吳麗鈴、彭馭雲、
    王麒銘、謝漢蓉之證述可知，當日被告並未將證人吳麗鈴推
    倒在地，原審未查，認證人吳麗鈴因被告推擠倒地而受有前
    臂開放性傷口之傷害云云，與卷內事證尚有未洽。是被告以
    其不具傷害之故意及告訴人吳麗鈴並未跌倒成傷為由提起上
    訴，指摘原判決不當，其否認犯行部分業經本院認定如前，
    此部分上訴為無理由，另告訴人吳麗鈴並無跌倒成傷之部分
    則為有理由，應由本院將原判決撤銷改判。爰審酌被告不思
    理性處理爭執，率爾以激烈手段推擠傷害告訴人，犯後猶否
    認犯行，未見確實悔意，缺乏為自己行為負責之觀念，應施
    以相當之刑罰，以謀警惕矯治及社會防衛之效，兼衡被告犯
    罪之手段、所受刺激、動機、所生危害等一切情狀，量處如
    主文所示之刑，並諭知易科罰金之折算標準，以資懲儆。
據上論斷，應依刑事訴訟法第455 條之1 第1 項、第3 項、第36
9 條第1 項前段、第364 條、第299 條第1 項前段、第300 條，
刑法第277 條第1 項、第41條第1 項前段，刑法施行法第1 條之
1第1項、第2 項前段，判決如主文。
本案經檢察官王貞元到庭執行職務。
中    華    民    國    100   年    12    月    28    日
                  刑事第十二庭  審判長法  官  許雅婷
                                      法  官  黃珮如
                                      法  官  陳威帆
以上正本證明與原本無異。
不得上訴。
                                      書記官  吳玉蘭
中    華    民    國   100    年    12    月    28    日
附錄本案論罪科刑法條全文：
中華民國刑法第277條
（普通傷害罪）
傷害人之身體或健康者，處3 年以下有期徒刑、拘役或1 千元以
下罰金。
犯前項之罪因而致人於死者，處無期徒刑或7 年以上有期徒刑；
致重傷者，處3 年以上10年以下有期徒刑。